臺灣屏東地方法院刑事判決　　　　　　　100年度易字第755號
公　訴　人　臺灣屏東地方法院檢察署檢察官
被　　　告　陳志雄
上列被告因違反毒品危害防制條例案件，經檢察官提起公訴（10
0 年度毒偵字第788 號），本院依法行簡式審判程序審理，判決
如下：
    主  文
陳志雄施用第二級毒品，累犯，處有期徒刑壹年。
    事  實
一、陳志雄前於民國87年間，因施用毒品案件，由法院裁定送觀
    察勒戒執行，而於87年8 月29日出所，後經本院依87年5 月
    22日施行之毒品危害防制條例以87年度訴字第393 號判決免
    刑確定。另於92年間，因施用毒品等案件，由檢察官聲請強
    制戒治併提起公訴，戒治部分，於93年1 月9 日因法律修正
    報結，罪刑部分，經本院以92年度訴字第607 號判處有期徒
    刑9 月和5 月；又其曾於86至87年間，因殺人未遂、違反槍
    砲彈藥刀械管制條例、麻醉藥品管理條例、妨害自由等案件
    ，分別經本院以86年度訴字第356 號判處有期徒刑7 年和1
    年、86年度訴字第528 號判處有期徒刑4 月、87年度易字第
    884 號判處有期徒刑7 月和7 月，上開各案與前開施用毒品
    罪刑部分迭經接續執行、假釋、撤銷假釋、合併執行及減刑
    ，至97年1 月15日執行完畢。詎其明知甲基安非他命業已公
    告列為毒品危害防制條例之第二級毒品，不得持有、施用，
    竟基於施用第二級毒品之犯意，於99年8 月31日某時，在高
    雄市○○區○○路60巷2 弄9 號4 樓舊租屋處，以將甲基安
    非他命放入玻璃球內燒烤後吸食煙霧之方式，施用第二級毒
    品甲基安非他命1 次。嗣於99年9 月4 日，陳志雄因另案通
    緝為警查獲，後徵其同意採尿送檢，結果呈現甲基安非他命
    陽性反應，始悉上情（供施用毒品之物查扣無著）。
二、案經高雄市政府警察局三民第二分局報告臺灣高雄地方法院
    檢察署檢察官呈請臺灣高等法院高雄分院檢察署檢察長令轉
    臺灣屏東地方法院檢察署檢察官偵查起訴。
    理  由
一、本件係依刑事訴訟法第273 條之1 第1 項行簡式審判程序，
    其證據調查依同法第273 條之2 所定原不受審判外陳述排除
    之限制；又被告對於卷內各項證據亦不爭執證據能力，復無
    事證顯示有何違法取得或類此瑕疵之情，故卷內所列各項證
    據，自均有證據能力，合先敘明。
二、上揭犯罪事實，業經被告於本院審理中坦承不諱（見本院10
    0 年7 月18日準備程序筆錄第2 頁），另據前開採尿送驗結
    果，亦呈甲基安非他命陽性反應，有高雄市立凱旋醫院濫用
    藥物尿液檢驗報告、被告之尿液送驗代號與姓名對照表等件
    為憑（見屏東偵卷第12-13 頁）。是認被告之自白和事實相
    符，堪予採信，從而本件罪證明確，被告犯行洵可認定，應
    依法論科。
三、按毒品危害防制條例就施用毒品者，只於「初犯」及「5 年
    後再犯」2 種情形有其追訴條件之限制，倘初犯後5 年內已
    再犯，縱第3 次或第3 次以上施用毒品之時間在初犯釋放5
    年後，仍與「5 年後再犯」有別，顯見其再犯率甚高，原實
    施之觀察勒戒或強制戒治未收實效，自應逕行追訴處罰（最
    高法院97年度第5 次刑事庭會議決議參照）。本件被告前於
    87年間因施用毒品而受觀察勒戒執行後，旋於92年間復施用
    毒品、經法院判刑，業如前述，並有前案紀錄表存卷可考，
    是依上揭說明，本案自應逕行追訴處罰。
四、按甲基安非他命係毒品危害防制條例第2 條第2 項第2 款所
    定第二級毒品。核被告所為，係犯毒品危害防制條例第10條
    第2 項之施用第二級毒品罪。被告持有毒品之低度行為應被
    施用之高度行為所吸收，不另論罪。被告曾受如事實欄所載
    判刑執行等情，有上開前案紀錄資料足稽，其於徒刑執行完
    畢後，5 年內故意再犯本件有期徒刑以上之罪，為累犯，應
    依刑法第47條第1 項加重刑度。爰審酌被告業有事實欄所示
    諸多前案，乃自86年11月5 日入獄時起，至97年1 月15日執
    行完畢為止，累積受監禁矯治時間逾8 年之久，有上開前案
    紀錄資料和臺灣高等法院在監在押全國紀錄表等件可憑，是
    其素行甚差，但屢經司法處遇後，如今猶繼續施用毒品、復
    犯下本案，顯見法治觀念仍屬薄弱、不知記取教訓，誠有判
    處相當期間監禁矯治之必要，惟念及被告犯後已坦承罪行、
    態度非劣等一切情狀，量處如主文所示之刑，以資懲儆。
據上論斷，應依刑事訴訟法第273 條之1 第1 項、第299 條第1
項前段，毒品危害防制條例第10條第2 項，刑法第11條前段、第
47條第1 項，判決如主文。
本案經檢察官許英輝到庭執行職務
中    華    民    國    100    年    7    月    25    日
                    刑事第四庭    法  官  江振源
以上正本證明與原本無異
如不服本判決，應於判決送達後10日內向本院提出上訴書狀（應
附繕本），其未敘述上訴理由者，應於上訴期間屆滿後20日內補
提理由書狀於本院，上訴於臺灣高等法院高雄分院。
中    華    民    國    100    年    7    月    25    日
                                  書記官  邱淑婷
附錄本判決論罪科刑法條：
毒品危害防制條例第10條
施用第一級毒品者，處六月以上五年以下有期徒刑。
施用第二級毒品者，處三年以下有期徒刑。